【裁判字號】    92,交聲,301
【裁判日期】    920919
【裁判案由】    聲明異議
【裁判全文】
臺灣臺南地方法院交通事件裁定                    九十二年度交聲字第三一號
    移
    受處分人
    即異議人  甲○○
右列受處分人因違反道路交通管理處罰條例案件，對於臺北市交通事件裁決所民國九
十二年五月十四日所為之裁決處分（處分案號：北市裁三字第駕裁二二─Ｚ0000
0000號），聲明異議，本院裁定如左：
    主  文
異議駁回。
    理  由
一、聲明異議意旨如附件聲明異議狀所載。
二、按汽車行駛於高速公路或設站管制之道路，而不遵管制之規定者，處汽車駕駛人
    新台幣三千元以上六千元以下罰鍰；並記違規點數一點，道路交通管理處罰條例
    第三十三條第一項及第六十三條第一項第一款分別定有明文。又汽車行駛高速公
    路應依速限標誌指示；汽車行駛高速公路，其車道之使用，除因交通事故及道路
    施工依臨時或可移動標誌指示或公路警察指揮外，應依設置之交通標誌、標線或
    號誌之規定，無設置者，車輛行駛於同向二車道路段，除為超越同一車道之前車
    時得暫時利用內側車道超越前車外，不得行駛內側車道。但排氣量超過一千立方
    公分之小型車輛，得以最高速限於內側車道繼續行駛，高速公路交通管制規則第
    五條第一項前段、第八條第一項第一款亦分別規定甚明。
三、經查：
    (一)、本件受處分人即異議人甲○○所有之車牌號碼ＥＩ─３６０１號自小客車
          ，有於民國九十二年二月十九日十二時八分許，經人駕駛在行經最高速限
          一百公里之國道一號高速公路北向二六八公里處時，為警以電腦雷達自動
          照相測速器測獲該輛自小客車僅以時速六十七公里之速度行駛於內側車道
          ，而有不遵高速公路車道使用管制規定之違規情事，有內政部警政署國道
          公路警察局公警局交字第Ｚ00000000號號舉發違反道路交通管理
          事件通知單一紙及違規測速照片一幀附卷可稽，而異議人對於其所有之該
          輛自小客車，有於上開時地以時速六十七公里行駛於內側車道之事實亦不
          爭執，從而異議人所有之前開自小客車，於前述時、地經人駕車行駛於高
          速公路，有未以最高速限行駛於內側車道而有不遵車道使用管制規定之違
          規行為，應可認定。
    (二)、雖異議人辯稱：當時因其車道前方有車輛行駛，其為保持與該車之行車安
          全距離，始以上開速率行駛云云。惟按在高速公路同向二車道路段行駛之
          車輛，行車速率未達最高速限者之所以禁止行駛於內側車道，除因內側車
          道係為保留給在超越同一車道之前車時使用外，亦因慢速車輛佔用內側車
          道將嚴重影響高速公路之行車順暢，故前揭高速公路交通管制規則始規定
          小型車輛在以最高速限行駛時，得於內側車道繼續行駛。而查本案係由員
          警在現場查看車道中車輛行進狀況，並架設錄影機全程錄影，於確定違規
          行為後始予照相採證，且經調閱行進中存證錄影帶觀看結果，當時異議人
          前方之車輛係依正常之時速往前行駛中，異議人距離該輛前車有很長之距
          離，異議人應有足夠空間可變換到外側車道，惟異議人並無變換車道之動
          作，且因其車速太慢，致外側車道車輛由外側車道超越異議人該車等情，
          亦有內政部警政署國道公路警察局第四警察隊九十二年四月三十日公警國
          四交訴字第０９２０００１６５５號函敘明在卷可稽，且觀諸卷附之前開
          違規測速照片所示，該處地面係劃有每間距十公尺之行車安全距離測距路
          段，異議人之車輛與其正前方車輛已相距有六道間距即六十公尺之距離，
          而依高速公路交通管制規則第六條之規定，前後兩車間之行車安全距離在
          有五十公尺時，小型車得以時速一百公里之車速行駛，足見依當時內側車
          道之行車狀況，異議人之車輛應可以最高速限一百公里之車速行駛無訛，
          從而異議人僅以六十七公里之低速行駛於內側車道，顯已違反前揭高速公
          路有關內側車道使用之管制規定甚明。是異議人前開所辯，要係卸責之詞
          且不足採。
四、綜上所述，本件受處分人即異議人甲○○所有之該輛自小客車，於前述時、地未
    以最高速限行駛於高速公路內側車道，而有不遵高速公路車道使用管制規定之違
    規行為，既可認定，則移送機關即臺北市交通事件裁決所，乃據此並引用道路交
    通管理處罰條例第三十三條第一項及第六十三條第一項第一款之規定，裁處異議
    人罰鍰新臺幣三千元，並記違規點數一點，於法尚難認為有所違誤。至本件異議
    人之異議經核並無理由，應予以駁回。
五、據上論斷，應依道路交通案件處理辦法第十九條，裁定如主文。
中      華      民      國      九十二      年     九     月    十九    日
                                  臺灣臺南地方法院交通法庭
                                      法  官  張  瑛  宗
右正本證明與原本無異
如不服本裁定應於送達後五日內向本院提出抗告狀
                                      書記官  陳  志  德
中      華      民      國      九十二      年     九     月   二十二   日


司法院資訊處製作；財團法人民間司法改革基金會備份。
